臺灣新北地方法院三重簡易庭民事判決
　　　　　　　　　　　　　　　　　 109年度重簡字第2475號
原　　　告　新光產物保險股份有限公司

法定代理人　吳昕紘
訴訟代理人　郭上皓
訴訟代理人　李彥明
被　　　告　劉奕棟

　
上列當事人間請求侵權行為損害賠償事件，於民國110年1月27日
言詞辯論終結，本院判決如下：
    主  文
被告應給付原告新臺幣玖萬壹仟柒佰肆拾叁元，及自民國一百零
九年十二月九日起至清償日止，按年息百分之五計算之利息。
原告其餘之訴駁回。
訴訟費用由被告負擔百分之六十一，餘由原告負擔。
本判決原告勝訴部分得假執行。
    事  實  及  理  由
一、原告起訴主張：被告於民國109年4月21日10時27分許，駕駛
    車牌號碼0000-00號自用小客車，行經新北市新莊區新北大
    道4段與中華路3段路口時，因未注意車前狀況之過失，致追
    撞同向前方原告所承保、訴外人陳敬翔所有並駕駛之車牌號
    碼000-0000號自用小客車（下稱系爭車輛），系爭車輛因而
    受損，經送修後支出修復費用新臺幣（下同）149,769元（
    含工資暨塗裝34,825元、材料費114,944元），原告已依保
    險契約賠付被保險人上開修復費用，依法取得代位求償權。
    為此，爰依於侵權行為及保險法代位權之法律關係，聲明請
    求：被告應給付原告149,769元，及自起訴狀繕本送達翌日
    起至清償日止，按年息5%計算之法定遲延利息等事實，業據
    其提出行車執行照、新北市政府警察局道路交通事故當事人
    登記聯單、初步分析研判表、車損照片、新北保時捷中心修
    車估價單、統一發票等為證，並經本院依職權向新北市警察
    局新莊分取調取本件道路交通事故調查卷宗資料核閱屬實，
    復有道路交通事故初步分析研判表、道路交通事故現場圖、
    道路交通事故調查紀錄表、事故現場照片等附卷可稽。被告
    對於其因未意車前狀況之過失，致追撞同一車道前方之系爭
    車輛之事實，不加爭執，惟求為判決駁回原告之訴，並辯稱
    ：伊所駕駛之車輛只是剛起步，不是很大力的撞擊系爭車輛
    ，修復費用不用那麼高，而且也車主把一些原來的損害算在
    賠償金額裡面，並不合理等語。
二、按「汽車行駛時，駕駛人應注意車前狀況及兩車並行之間隔
    ，並隨時採取必要之安全措施，不得在道路上蛇行，或以其
    他危險方式駕車。」道路交通安全規則路第94條第3項定有
    明文。本件被告既自承確有因未注意車前狀況之過失追撞前
    方之系爭車輛等情，被告顯已違反前揭規定，就本件事故之
    發生，具有不法過失責任甚明。
三、次按因故意或過失，不法侵害他人之權利者，負損害賠償責
    任；又汽車、機車或其他非依軌道行駛之動力車輛，在使用
    中加損害於他人者，駕駛人應賠償因此所生之損害；另被保
    險人因保險人應負保險責任之損失發生，而對於第三人有損
    失賠償請求權者，保險人得於給付賠償金額後，代位行使被
    保險人對於第三人之請求權。但其所請求之數額，以不逾賠
    償金額為限，民法第184條第1項前段、第191條之2前段及保
    險法第53條第1項分別定有明文。又物被毀損時，被害人除
    得依民法第196條請求賠償外，並不排除民法第213條至第21
    5條之適用。而依民法第196條請求賠償物被毀損所減少之價
    額，得以修復費用為估定之標準，但以必要者為限（例如︰
    修理材料以新品換舊品，應予折舊）。本件系爭車輛因被告
    之過失受損，被告應負損害賠償責任，已如前述。被告雖以
    前揭情詞置辯。然按原告對於自己主張之事實已盡證明之責
    後，被告對其主張，如抗辯其不實並提出反對之主張者，則
    被告對其反對之主張，亦應負證明之責，此為舉證責任分擔
    之原則。本件依原告提出之修車估價單所載維修項目及車損
    照片，核與系爭車輛受損部位相符，足見原告對於自己主張
    之事實已盡證明之責，而衡諸汽車因外力自後撞擊，受損情
    形往往不僅外觀所顯示者，其餘受損情形，通常需經實際檢
    修，始能發現並確認，參以被告就其反對之主張者，並未提
    出任何證據證明，則被告辯稱系爭車輛受損之修復費用不用
    那麼高，而且也車主把一些原來的損害算在賠償金額裡面，
    並不合理等語，非可採信。惟系爭車輛係於107年10月（推
    定15日）出廠使用，有行車執照在卷可佐，至109年4月21日
    受損時，已使用1年6月餘，而本件修復費用為149,769元（
    含工資暨塗裝34,825元、材料費114,944元），亦有修車估
    價單在卷可憑，其修復材料費係以新品換舊品，更新零件之
    折舊價差顯非必要，自應扣除。本院依「營利事業所得稅結
    算申報查核准則」第95條第8項規定：「固定資產提列折舊
    採用定率遞減法者，以1年為計算單位，其使用期間未滿1年
    者，按實際使用之月數相當於全年之比例計算之，不滿1個
    月者，以月計。」及依行政院所頒「固定資產耐用年數表」
    及「固定資產折舊率表」之規定，非運輸業用客車、貨車之
    耐用年數為5年，按定率遞減法每年折舊千分之369，依其最
    後一年之折舊額，加歷年折舊累積額，總和不得超過該資產
    成本原額之10分之9之計算方法，系爭車輛之折舊年數以1年
    7月計，則修理材料費經折舊後之餘額為56,918元（計算式
    如附表所示，元以下四捨五入）；至於工資暨塗裝，不因新
    舊車輛而有所不同，被告應全額賠償，合計被告應賠償原告
    之修復費用共91,743元（計算式：56,918元＋34,825元＝91
    ,743元）。
四、從而，原告依侵權行為及保險法代位權之法律關係，請求被
    告給付91,743元，及自起訴狀繕本送達翌日即109年12月9日
    起至清償日止，按年息5%計算之法定遲延利息，為有理由，
    應予准許；逾此部分之請求，則無理由，應予駁回。
五、本判決原告勝訴部分，係適用簡易程序所為被告敗訴之判決
    ，爰依職權宣告假執行。
中    華    民    國   110    年    1     月    29    日
                      法  官  趙義德
以上為正本係照原本作成。
如不服本判決，應於送達後20日內，向本院提出上訴狀並表明上
訴理由，如於本判決宣示後送達前提起上訴者，應於判決送達後
20日內補提上訴理由書（須附繕本）。
中    華    民    國   110    年    1     月    29    日
                      書記官  張裕昌
　
 附  表
┌─────────────────────┐
│折舊時間           金額                   │
│第1年折舊值        114,944×0.369=42,414  │
│第1年折舊後價值    114,944-42,414=72,530  │
│第2年折舊值72,530×0.369×(7/12)=15,612   │
│第2年折舊後價值    72,530-15,612=56,918   │
└─────────────────────┘